【裁判字號】    97,上易,2203
【裁判日期】    971231
【裁判案由】    竊盜等
【裁判全文】
臺灣高等法院臺中分院刑事判決        97年度上易字第2203號
上  訴  人
即  被  告  丙○○
上列上訴人因竊盜等案件，不服臺灣臺中地方法院97年度易字第
4163號中華民國97年11月18日第一審判決（起訴案號：臺灣臺中
地方法院檢察署97年度偵字第22045號），提起上訴，本院判決
如下：
    主    文
原判決撤銷。
丙○○所犯如附表壹編號一至三所示之罪，各處如附表貳編號一
至三所示之刑。主刑部分應執行有期徒刑壹年肆月。
    犯罪事實
一、丙○○素行不佳，前曾有多次犯罪前科，其中於民國（下同
    ）96年間所犯之竊盜罪經臺灣臺中地方法院於97年1月14日
    ，以96年度易字第5899號判處有期徒刑7月確定；復因犯詐
    欺罪經同院於97年4月21日，以97年度簡字第365號，判處有
    期徒刑5月，減為有期徒刑2月又15日確定，上開2罪嗣經同
    院以97年度聲字第3211號裁定其應執行刑為有期徒刑9月確
    定，於97年8月25日縮刑期滿執行完畢。詎丙○○猶不知悔
    改，復於附表壹編號一至三所示之時間、地點，以附表壹編
    號一至三所示之犯罪方法，犯附表壹編號一至三所示之罪。
    嗣為警於97年9月16日12時30分許，在臺中縣太平市○○路○
    段116號（太平國中）前，發現丙○○酒後騎乘車號JFH-917
    號重型機車，且依該重型機車上之鑰匙，懷疑丙○○行竊該
    重型機車，而攔檢盤查丙○○，適有某不詳姓名之計程車司
    機告知警方有關丙○○將其在臺中市區竊取之重型機車（即
    車號JGX-377號重型機車）停放在國軍臺中總醫院前計程車
    排班處，再於該院前機車停車格內，行竊車號JFH-917號重
    型機車之事實，警方乃予以逮捕，並扣得其所有供行竊所用
    之鑰匙2支，且當場測得丙○○酒後吐氣所含酒精濃度達每
    公升0.67毫克，嗣並前往國軍臺中醫院起獲車號JGX-377號
    重型機車，因而查悉上情。
二、案經臺中縣警察局太平分局報請臺灣臺中地方法院檢察署檢
    察官偵查起訴。
    理    由
一、訊據上訴人即被告（下稱被告）丙○○對於上開犯罪事實供
    認不諱，核與證人即被害人丁○○○、乙○○於警詢時及證
    人即承辦警員陳東呈於原審審理時結證之情節均相符，並有
    贓物認領保管單2紙在卷可稽。又被告於為警查獲時經警測
    得其酒後吐氣所含酒精濃度達每公升0.67毫克，亦有酒精濃
    度測試單1紙附卷足憑。此外並有扣案之上開鑰匙2支足按。
    是罪證明確，被告之犯行堪以認定。
二、按被告以外之人於審判外之陳述，雖不符刑事訴訟法第159
    條之1至第159條之4之規定，而經當事人於審判程序同意作
    為證據，法院審酌該言詞陳述或書面陳述作成時之情況，認
    為適當者，亦得為證據。當事人、代理人或辯護人於法院調
    查證據時，知有第159條第1項不得為證據之情形，而未於言
    詞辯論終結前聲明異議者，視為有前項之同意，刑事訴訟法
    第159條之5第1項、第2項定有明文。立法意旨在於傳聞證據
    未經當事人之反對詰問予以核實，原則上先予排除，惟若當
    事人已放棄詰問或未聲明異議，基於證據資料愈豐富，愈有
    助於真實發現之理念，且強化言詞辯論主義，法院自可承認
    該傳聞證據例外擁有證據能力。查本件被告及檢察官對於證
    人丁○○○、乙○○、陳東呈等人上開於審判外陳述及其他
    非供述證據之證據能力，均未於言詞辯論終結前聲明異議，
    依刑事訴訟法第159條之5第2項之規定，視為同意作為證據
    ，且本院審酌上開證人係於案發後不久所為之陳述，記憶猶
    新，又非在非自由意志之情況下所為之陳述，所陳自較符事
    實；至其他非供述證據則係公務員職務上製作之紀錄文書、
    證明文書，與其責任、信譽攸關，若有錯誤、虛偽，該公務
    員可能因此擔負刑事及行政責任，且該等文書經常處於可能
    受公開檢查之狀態，其正確性及真實之保障極高，核無顯有
    不可信之情況，是本院認該言詞及書面陳述適當，依刑事訴
    訟法第159條之5第1項之規定，自得為證據。
三、核被告就附表壹編號一、二所為，均係犯刑法第320條第1項
    之竊盜罪；就附表壹編號三所為，係犯刑法第185條之3之公
    共危險罪。其所犯之上開3罪間，犯意各別、行為互異，應
    分論併罰。又被告素行不佳，前曾有多次犯罪前科，其中於
    96年間所犯之竊盜罪經臺灣臺中地方法院於97年1月14日，
    以96年度易字第5899號判處有期徒刑7月確定；復因犯詐欺
    罪經同院於97年4月21日，以97年度簡字第365號，判處有期
    徒刑5月，減為有期徒刑2月又15日確定，上開2罪嗣經同院
    以97年度聲字第3211號定其應執行之刑為有期徒刑9月確定
    ，於97年8月25日縮刑期滿執行完畢，有臺灣高等法院被告
    前案紀錄表在卷可稽，其於受有期徒刑執行完畢，5年以內
    故意再犯本件有期徒刑以上之罪，均為累犯，均應依刑法第
    47條第1項之規定加重其刑。原審予以論罪科刑，固非無見
    ，惟查本件被告僅犯竊盜罪2次及公共危險罪1次，且所犯之
    竊盜罪均係竊取機車，而機車均為中古機車，價值分別僅約
    5千元及8千元，亦據證人丁○○○、乙○○於警詢時分別證
    述在卷，原判決除予以判處重刑（應執行有期徒刑1年4月）
    外，尚予以宣告刑前強制工作，並不符合罪刑相當之比例原
    則，容有可議。被告上訴意旨執此指摘原判決不當，非無理
    由，應由本院將原判決予以撤銷改判。爰審酌被告素行不佳
    ，前曾有多次犯罪，猶不知悔改，復再犯本件之罪，惡性非
    輕，尤以被告年輕力壯，不思以正當途徑掙取金錢，竟以行
    竊他人財物，滿足個人的物質需求，犯罪動機及目的並非良
    善，且其係第3次犯酒醉駕車之公共危險罪，嚴重漠視其他
    用路人之安全，輕忽其酒醉駕車之危險性，惟犯後均已坦承
    犯行、態度尚佳等一切情狀，分別量處被告如主文第二項所
    示之刑，並定其應執行之刑，以示懲儆。又扣案之上開鑰匙
    （編號貳）1支，係供被告行竊車號JGX-377號重型機車所用
    之物；另扣案之鑰匙（編號壹）1支，係供被告行竊車號JFH
    -917號重型機車所用之物，且均屬被告所有，業據被告陳明
    在卷，並均依刑法第38條第1項第2款之規定宣告沒收。另公
    訴人雖請求宣告強制工作云云，惟本件被告僅犯竊盜罪2次
    及公共危險罪1次，尚無宣告強制工作之必要，已如前述，
    故不予宣告，附此說明。
四、據上論結，應依刑事訴訟法第369條第1項前段、第364條、
    第299條第1項前段、刑法第185條之3、第320條第1項、第47
    條第1項、第51條第5款、第38條第1項第2款、刑法施行法第
    1條之1第1項、第2項，判決如主文。
本案經檢察官甲○○到庭執行職務。
中    華    民    國    97    年    12    月    31    日
            刑事第八庭  審判長法  官  羅  得  村
                              法  官  吳  進  發
                              法  官  劉  榮  服
以上正本證明與原本無異。
不得上訴。
                              書記官  周  巧  屏
中    華    民    國    97    年    12    月    31    日
附錄本案論罪科刑法條全文：
中華民國刑法第185條之3
服用毒品、麻醉藥品、酒類或其他相類之物，不能安全駕駛動力
交通工具而駕駛者，處1年以下有期徒刑、拘役或科或併科15萬
元以下罰金。
中華民國刑法第320條第1項
意圖為自己或第三人不法之所有，而竊取他人之動產者，為竊盜
罪，處5年以下有期徒刑、拘役或5百元以下罰金。
附表壹：
┌──┬───────────┬───────────┐
│編號│犯    罪    時    間  │犯    罪    方    法  │
│    ├───────────┤                      │
│    │犯    罪    地    點  │                      │
├──┼───────────┼───────────┤
│ 一 │97年9月16日1時30分許  │以自備之鑰匙（經警扣案│
│    ├───────────┤後編號為貳）行竊謝梓仁│
│    │臺中市中區第一廣場附近│所有，由丁○○○管領使│
│    │                      │用之車號 JGX-377號重型│
│    │                      │機車，得手後供己騎用。│
├──┼───────────┼───────────┤
│ 二 │97年9月16日12時5分許  │因前竊得之車號 JGX-377│
│    ├───────────┤號重型機車油料耗盡，遂│
│    │臺中縣太平市○○路○段 │將該重型機車停放在國軍│
│    │348號（國軍臺中總醫院 │臺中總醫院前計程車排班│
│    │）前機車停車格        │處，再以自備之鑰匙（經│
│    │                      │警扣案後編號為壹）行竊│
│    │                      │林魏純所有，由乙○○管│
│    │                      │領使用之車號 JFH-917號│
│    │                      │重型機車，得手後供己騎│
│    │                      │用。                  │
├──┼───────────┼───────────┤
│ 三 │97年9月16日 11時30分許│97年9月16日 11時30分許│
│    │－同日12時許－同日12時│，在臺中火車站附近，與│
│    │30分許                │游民共飲高梁酒3、4杯後│
│    ├───────────┤，已達不能安全駕駛之程│
│    │臺中火車站附近－臺中市│度，仍騎乘竊得之車號JG│
│    │太平市○○路○段348號（│X-377 號重型機車外出作│
│    │國軍臺中總醫院）前－臺│。同日12時許，在國軍臺│
│    │中縣太平市○○路○段116│中總醫院前，再換乘另行│
│    │號（太平國中）前      │竊得之車號 JFH-917號重│
│    │                      │型機車，而於同日12時30│
│    │                      │分許，行經太平國中前為│
│    │                      │警查獲。              │
└──┴───────────┴───────────┘
附表貳：
┌──┬───┬───────────┬───────┐
│編號│犯  行│所 犯 法 條 及 罪 名  │宣   告   刑  │
├──┼───┼───────────┼───────┤
│ 一 │附表壹│刑法第320條第1項普通竊│竊盜，累犯，處│
│    │編號一│盜罪。                │有期徒刑柒月。│
│    │      │                      │扣案之鑰匙（編│
│    │      │                      │號貳）壹支沒收│
│    │      │                      │。            │
├──┼───┼───────────┼───────┤
│ 二 │附表壹│刑法第320條第1項普通竊│竊盜，累犯，處│
│    │編號二│盜罪。                │有期徒刑柒月。│
│    │      │                      │扣案之鑰匙（編│
│    │      │                      │號壹）壹支沒收│
│    │      │                      │。            │
├──┼───┼───────────┼───────┤
│ 三 │附表壹│刑法第185條之3公共危險│服用酒類，不能│
│    │編號三│罪。                  │安全駕駛動力交│
│    │      │                      │通工具而駕駛，│
│    │      │                      │累犯，處有期徒│
│    │      │                      │刑伍月。      │
└──┴───┴───────────┴───────┘


司法院資訊處製作；財團法人民間司法改革基金會備份。
